臺灣台中地方法院民事簡易判決　九十一年度簡字第一二號
　　原　　　告　甲○○
　　被　　　告　乙○○
右當事人間請求損害賠償事件，經本院台中簡易庭移送前來（九十年度中簡附民字第
一四號），本院改行簡易訴訟程序判決如左：
    主  文
被告應給付原告新臺幣壹萬元。
原告其餘之訴駁回。
訴訟費用由被告負擔百分之貳，餘由原告負擔。
    事實及理由
一、原告之聲明：求為判決被告應給付原告新臺幣 (下同)五十萬元。
二、事實摘要：
(一)、原告主張其自民國八十九年十二月二十日起至九十年一月中旬止，受僱設於臺
      中市○○路○段三二四號五樓之二之承軒建設股份有限公司（以下稱承軒公司
      ），擔任房屋銷售員，於九十年二月八日中午十二時許，原告與承軒公司總經
      理即訴外人劉泰承、訴外人周智麟，在承軒公司辦公室就薪資給付問題進行協
      調，詎當時在場之被告竟於多數人得共見共聞之狀態下，以台語之「不吃子」
      、「幹你娘」、「幹你老母」等足以貶損他人人格之用語，公然辱罵原告，而
      侵害原告之名譽權，為此爰依侵權行為之法律關係，請求被告給付五十萬元之
      慰撫金等語。
(二)、被告則以原告須舉證受有損害等語置辯。
三、法院之判斷：
(一)、本件原告係起訴主張遭被告不法侵害其名譽權，請求被告給付五十萬元慰撫金
      ，至於起訴狀所載二萬元薪資部分，不在請求範圍內，已據原告於本院九十一
      年三月二十六日行言詞辯論時陳明，是本件訴訟標的價額為五十萬元，依民事
      訴訟法第四百二十七條第一項規定應屬簡易訴訟事件，是原誤行之通常訴訟程
      序，由本院於上開言詞辯論期日依職權改行簡易訴訟程序，先予指明。
(二)、原告主張於前揭時地，遭被告以台語辱罵「不吃子」、「幹你娘」、「幹你老
      母」等語之事實，為被告所不爭執，並有錄音帶一卷附於本院依職權調取之台
      灣台中地方法院檢察署九十年度他字第一三一一號刑事偵查卷宗為證，而該錄
      音帶之內容，確與原告之前開主張相符，業經檢察官於九十年十月八日訊問時
      勘驗明確，有前揭案件當日之訊問筆錄可稽，應屬實在。
(三)、按因故意或過失不法侵害他人權利者，負損害賠償責任；不法侵害他人之身體
      、健康、名譽、自由、信用、隱私、貞操，或不法侵害其他人格法益而情節重
      大者，被害人雖非財產上之損害，亦得請求賠償相當之金額，民法第一百八十
      四條第一項前段、第一百九十五條第一項前段分別定有明文。原告主張遭被告
      辱罵，其名譽權受損，得請求被告賠償五十萬元慰撫金等語，為被告否認，並
      以前詞置辯，惟查：原告在前揭時地遭被告辱罵時，在場者除當事人兩造外，
      尚有訴外人劉泰承、周智麟，另訴外人即職員許雅芳則在另一辦公室，當時承
      軒公司辦公室大門敞開、一般人均可進出狀態之事實，業據兩造於本院九十一
      年三月二十六日行言詞辯論時分別陳明，而名譽乃人格之社會評價，名譽有無
      受侵害，應以社會上對其評價是否眨損以為斷，則被告於有第三人在場且大門
      敞開屬不特定多數人得自由進出之承軒公司辦公室，以上開粗鄙之言詞辱罵原
      告，自足以生損害原告之名譽權，且應為被告當時所應知悉，而被告因辱罵原
      告觸犯公然侮辱罪行，亦經本院台中簡易庭以九十一年度簡字第一二號妨害名
      譽案件判處罰金銀元一千元 (現上訴由本院刑事庭以九十一年度中簡上字第八
      三號妨害名譽案件審理中) ，有卷附之前開判決書一件可稽；又縱使被告辱罵
      原告之處所，尚未達不特定多數人得共聞共見之「公然」程度，但被告既已將
      足以毀損原告名譽之事表白於特定第三人，亦應認係名譽之侵害 (最高法院八
      十六年度台上字第三０五號判決意旨參照) ，因此，被告故意不法侵害原告之
      名譽權應可認定。原告受被告辱罵後，名譽受損，難免產生精神上痛苦，是原
      告依上開規定請求被告賠償損害即屬有據，被告所辯，尚無可採，應無理由。
      惟原告為青年中學電子科畢業，之前從事房地產銷售業務，平均每月收入約四
      、五萬元，目前無業亦無收入，未婚亦無子女，名下無不動產；被告為大甲高
      中普通科畢業，現於台中師範學院經營福利社，平均年收入約一百萬元，已婚
      育有一名子女，名下有肆佰萬元購買之公寓，並繼承一筆面積約三、四百坪之
      農地，業經兩造分別陳明在卷，本院審酌被告辱罵原告之情形、所足導致原告
      名譽受損之程度、兩造之身分、地位、經濟狀況、原告所受精神之痛苦等一切
      情狀，認原告請求慰藉金五十萬元，尚屬過高，應核減為一萬元為適當。從而
      原告本於侵權行為之法則，請求被告賠償慰撫金一萬元，為有理由，應予准許
      ，原告逾此部分之請求，即非正當，應予駁回。
四、結論：本件原告之訴為一部有理由，一部無理由，依民事訴訟法第七十九條但書
    ，判決如主文。
中 　　華　 　民　　　國　　九十一　　年　　　四　　　月　九     　　　日
                                  臺灣臺中地方法院民事第一庭
　　　　　　　　　　　　　　　　　　　法　官　劉長宜
右為正本係照原本作成。
如不服本判決，應於送達後廿日內，向本院提出上訴狀並表明上訴理由，如於本判決
宣示後送達前提起上訴者，應於判決送達後廿日內補提上訴理由書（須附繕本）。
中 　　華　 　民　　　國　　九十一　　年　　　四　　　月　九     　　　日
~B書 記 官
